# 求助陈版主现金流量表净额列示

提问人：xueyou654 时间：2017-05-19 22:37:10
@ chenyiwei 陈版主，您好，想请教一个简单的问题，公司与其他不同企业经营往来，计入其他应收款或其他应付款，在现金流量表是分别计入收到其他经营活动有关的现金和支付其他经营活动有关的现金，还是净额只计入其他经营活动有关的现金或以净额只计入支付其他经营活动有关的现金？我觉得应该是前一种处理，但同事跟我争着，我不知道怎么给他讲。请陈版主帮我指供下理论依据

回答人：chenyiwei
除了《企业会计准则第 31 号——现金流量表》第五条规定的三种情形以外，其他情况下现金流量表都应是按总额分别反映现金流入与流出。你可以对照一下该条规定确定是否满足。